臺灣臺北地方法院民事判決
　　　　　　　　　　　　　　　　  110年度北小字第3180號
原      告  劉力維  
訴訟代理人  蔡馥蔓  
被      告  吳碩文  
上列當事人間請求損害賠償事件，本院於民國110年9月27日言詞
辯論終結，判決如下：
    主      文
被告應給付原告新臺幣柒佰玖拾玖元。
原告其餘之訴駁回。
訴訟費用新臺幣壹仟元，由被告負擔新臺幣壹佰肆拾捌元，餘新
臺幣捌佰伍拾貳元由原告負擔。
本判決第一項得假執行。但被告以新臺幣柒佰玖拾玖元為原告預
供擔保，得免為假執行。
    事實及理由
壹、程序方面：
    按因侵權行為涉訟者，得由行為地之法院管轄。民事訴訟法
    第15條第1項定有明文。查本件侵權行為地為臺北市○○區○○○
    路0段000號，依上開規定，本院自有管轄權。
貳、實體方面：
一、原告起訴主張：訴外人甲○○於民國110年1月7日15時13分許
    騎乘原告所有之車牌號碼000－0000號普通重型機車（下稱系
    爭A車），行經臺北市○○區○○○路0段000號時，適有被告駕駛
    車牌號碼0000－00號自用小客車（下稱系爭B車），因右轉時
    未注意其他車輛而撞擊系爭A車，致系爭A車受損，爰依侵權
    行為法律關係請求被告賠償系爭A車修復費用計新臺幣（下
    同）5,400元（均為零件）等語。並聲明：被告應給付5,400
    元。
二、被告則以：被告於事故發生前，有先開啟右轉方向燈，且被
    告是於自己之車道右轉進入停車場，被告並無過失等語，資
    為抗辯。並聲明：原告之訴駁回。
三、經查，系爭A車與系爭B車於上開時、地發生擦撞，系爭A車
    因此受損等情，此有臺北市政府警察局大安分局當事人登記
    聯單、初步分析研判表、道路交通事故現場圖、道路交通事
    故照片黏貼紀錄表及維修估價單等件在卷可稽（見本院卷第
    15至25頁），並有本院職權調閱臺北市政府警察局交通大隊
    函送本件車禍肇事案相關資料在卷可稽（見本院卷第37至55
    頁），且為兩造所不爭執，堪信為真實。
四、得心證之理由：
    按因故意或過失，不法侵害他人之權利者，負損害賠償責任
    。汽車、機車或其他非依軌道行駛之動力車輛，在使用中加
    損害於他人者，駕駛人應賠償因此所生之損害。民法第184
    條第1項前段及第191條之2規定分別定有明文。又汽車行駛
    時，駕駛人應注意車前狀況及兩車併行之間隔，並隨時採取
    必要之安全措施。汽車行駛至交岔路口，其行進、轉彎時，
    轉彎車應讓直行車先行。道路交通安全規則第94條第3項前
    段及第102條第1項第7款分別定有明文。本件原告主張被告
    駕駛系爭B車因右轉時未注意其他車輛而撞擊系爭A車，為被
    告所否認，辯稱其行駛於自己之車道且有開啟右轉方向燈，
    係原告未保持行車安全距離而撞擊系爭B車右後車輪所致，
    被告並無過失云云。惟查，稽諸被告於臺北市政府警察局A3
    類道路交通事故調查紀錄表自承：「當時我駕駛0611－UA汽
    車（即系爭B車）由建國南路一段北向南最外側車道欲右轉
    進222號地下停車場，當時我有打方向燈，且我亦有注意後
    方是否有來車，確認無車後我便右轉進停車場…」等語(見本
    院卷第45頁)及參以本件道路交通事故現場圖所示，可認本
    件事故發生時，系爭B車為轉彎車，系爭A車為直行車，又依
    上開說明，系爭B車欲右轉進入停車場時，自有注意確認右
    方直行而來之系爭A車及禮讓直行系爭A車先行之義務，然竟
    疏未注意，且依系爭A車受損部位為左前車頭、系爭B車受損
    部位為右後車身以觀，堪認被告應係於開啟右轉方向燈後即
    行右偏，致系爭A車閃避不及而與系爭B車發生碰撞而肇事。
    從而，被告就本件車禍事故之發生具有過失，且被告之過失
    行為與系爭A車所受之損害間有相當因果關係，依上開說明
    ，被告自應就系爭A車所受之損害負賠償之責。茲就原告請
    求金額審究如下：
    按不法毀損他人之物者，被害人得請求賠償其物因毀損所減
    少之價額。民法第196條定有明文。又依上開規定請求賠償
    物被毀損所減少之價額，得以修復費用為估定之標準，但以
    必要者為限（例如：修理材料以新品換舊品，應予折舊），
    最高法院77年度第9次民事庭會議決議參照。衡以系爭A車有
    關零件部分之修復，既以新零件更換被損害之舊零件，則在
    計算損害賠償額時，自應將零件折舊部分予以扣除。而依行
    政院所發布之固定資產耐用年數表及固定資產折舊率表，機
    器腳踏車耐用年數為3年，依定率遞減法每年應折舊1000分
    之536，其最後1年之折舊額，加歷年折舊累積額，總和不得
    超過該資產成本原額之10分之9，是其殘值為10分之1。並以
    1年為計算單位，其使用期間未滿1年者，按實際使用之月數
    相當於全年之比例計算之，不滿1月者，以1月計算之。查系
    爭A車因本件車禍事故之修復費用為零件5,400元，有原告提
    出之維修估價單為證（見本院卷第25頁），而系爭A車係於1
    07年7月出廠領照使用，亦有臺北市政府警察局大安分局交
    通分隊道路交通事故補充資料表在卷足憑（見本院卷第43頁
    ），則至110年1月7日發生上開車禍事故之日為止，系爭A車
    已實際使用2年7月，零件扣除附表所示折舊金額後為799元
    ，則原告得請求之系爭A車修復費用應為799元。　　　　
五、綜上所述，原告依據侵權行為法律關係請求被告賠償799元
    ，為有理由，應予准許。逾此部分之請求，為無理由，應予
    駁回。
六、本件原告勝訴部分係就民事訴訟法第436條之8適用小額訴訟
    程序所為被告敗訴之判決，依民事訴訟法第436條之20規定
    ，應依職權宣告假執行。並依同法第436條之23準用第436條
    第2項，適用同法第392條第2項規定，依職權宣告被告如預
    供擔保，得免為假執行。
七、訴訟費用負擔之依據：民事訴訟法第79條。本件訴訟費用額
    ，依後附計算書確定如主文第3項所示金額。
中　　華　　民　　國　　110 　年　　10　　月　　15　　日
                  臺北簡易庭  法  官  陳家淳
以上為正本係照原本作成。
如不服本判決，須以違背法令為理由，於判決送達後20日內向本
庭（臺北市○○區○○○路0段000巷0號）提出上訴狀。（須按他造當
事人之人數附繕本）。如委任律師提起上訴者，應一併繳納上訴
審裁判費。
中　　華　　民　　國　　110 　年　　10　　月　　20　　日
                              書記官  蘇炫綺
計   算   書
項        目             金  額（新臺幣）         備  註
第一審裁判費             1,000元
合        計             1,000元
附錄：
一、民事訴訟法第436條之24第2項：
    對於小額程序之第一審裁判上訴或抗告，非以其違背法令為
    理由，不得為之。
二、民事訴訟法第436條之25：
    上訴狀內應記載上訴理由，表明下列各款事項：
    (一)原判決所違背之法令及其具體內容。
    (二)依訴訟資料可認為原判決有違背法令之具體事實。
三、民事訴訟法第436條之32第2項:
    第438條至第445條、第448條至第450條、第454條、第455條
    、第459條、第462條、第463條、第468條、第469條第1款至
    第5款、第471條至第473條及第475條第1項之規定，於小額
    事件之上訴程序準用之。
附表
-----
折舊時間           金額
第1年折舊值        5,400×0.536=2,894
第1年折舊後價值    5,400-2,894=2,506
第2年折舊值        2,506×0.536=1,343
第2年折舊後價值    2,506-1,343=1,163
第3年折舊值        1,163×0.536×(7/12)=364
第3年折舊後價值    1,163-364=799